【裁判字號】    97,訴,1393
【裁判日期】    970731
【裁判案由】    毒品危害防制條例
【裁判全文】
臺灣臺北地方法院刑事判決              97年度訴字第1393號
公  訴  人  臺灣臺北地方法院檢察署檢察官
被      告  甲○○
                    （現另案於臺北監獄執行中）
上列被告因違反毒品危害防制條例案件，經檢察官提起公訴（97
年度毒偵字第1894、2073號），被告於準備程序中就被訴事實為
有罪之陳述，經本院合議庭裁定依簡式審判程序審理，本院判決
如下：
    主  文
甲○○施用第一級毒品，累犯，處有期徒刑壹年陸月；又施用第
一級毒品，累犯，處有期徒刑壹年陸月，扣案含第一級毒品海洛
因之白色粉末壹包（驗餘重零點零捌參公克）沒收銷燬之。應執
行有期徒刑貳年拾月，扣案含第一級毒品海洛因之白色粉末壹包
（驗餘重零點零捌參公克）沒收銷燬之。
    事  實
一、甲○○前於民國91年間，因施用毒品案件，經本院以91年度
    毒聲字第1380號裁定送勒戒處所觀察、勒戒後，因無繼續施
    用毒品之傾向，於同年 7月26日出所，並由臺灣臺北地方法
    院檢察署檢察官以91年度毒偵字第1294、1438號為不起訴處
    分確定；又於92年間，因施用毒品案件，經本院以92年度毒
    聲字第 277號裁定送勒戒處所觀察、勒戒後，認有繼續施用
    毒品之傾向，復經本院以92年度毒聲字第1910號裁定令入戒
    治處所施以強制戒治，嗣於93年1月9日因毒品危害防制條例
    修正施行，免繼續執行而出所，此次犯行並經本院以92年度
    訴字第2130號判決有期徒刑1年2月、6月，應執行有期徒刑1
    年 6月確定。94年間因違反槍砲彈藥刀械管制條例案件經本
    院以92年度訴字第1977號判決有期徒刑1年2月確定；同年間
    復因施用毒品案件經臺灣板橋地方法院以94年度訴字第 976
    號判決有期徒刑 7月確定，上開各罪經臺灣板橋地方法院以
    96年度聲減字第1370號裁定減刑暨定應執行刑為有期徒刑 1
    年3月確定，於96年9月27日縮短刑期執行完畢（為累犯）。
    甲○○於96年間因施用毒品案件再經本院以96年度訴字第20
    33號判決有期徒刑1年4月確定（現執行中）；另於96年10月
    31日為警查獲採尿時回溯26小時及96小時內，因施用第一級
    毒品海洛因及第二級毒品安非他命案件，經臺灣臺北地方法
    院檢察署檢察官以96年度毒偵字第3471號起訴（現由本院以
    97年度訴字第835號審理中）；又於96年11月8日為警查獲採
    尿時回溯26小時內某時許，施用第一級毒品海洛因及第二級
    毒品安非他命，經本院以97年度訴字第201號判決有期徒刑8
    月（嗣經臺灣高等法院以97年度上訴字第1815號判決駁回上
    訴確定）；另分別於97年 2月25日為警查獲採尿時回溯26小
    時內某時許及同年 2月23日21時許，施用第一級毒品海洛因
    及第二級毒品安非他命案件，經臺灣板橋地方法院檢察署檢
    察官提起公訴（現由臺灣板橋地方法院以97年度訴字第1879
    號審理中）。
二、詎甲○○猶不知悔改，復另分別基於施用第一級毒品海洛因
    、第二級毒品安非他命之犯意，先後於97年 4月28日晚間某
    時、97年5月14日下午某時，在其位於臺北縣新店市住處（
    起訴書分別誤載為「 97年5月2日、5月16日為警查獲採尿時
    回溯26小時及96小時內某時許，在某不詳處所」），分別將
    海洛因及安非他命一同放入玻璃球吸食器內燒烤後各施用 1
    次，嗣先後為警持本院核發之搜索票於同年5月2日11時10分
    許前往其臺北縣新店市○○路 90巷33號4樓住處執行搜索，
    及97年5月16日下午6時10分許，因另案通緝而為警在臺北縣
    新店市○○路98號前逮捕而查獲，並扣得第一級毒品海洛因
    1小包（驗餘重0.083公克）。
三、案經臺北市政府警察局大安分局及臺北縣政府警察局中和分
    局報告臺灣臺北地方法院檢察署檢察官偵查起訴。
    理  由
一、訊據被告甲○○對於上開二次同時施用第一級毒品海洛因及
    第二級毒品安非他命，並先後為警查獲及扣得第一級毒品海
    洛因 1包等情均坦承不諱（見本院審判筆錄第2、3頁），且
    其為警查獲時所採集之尿液經以氣相層析質譜儀法鑑定結果
    確呈甲基安非他命及嗎啡陽性陽性反應、安非他命類及鴉片
    類陽性反應，有尿液檢體委驗單、臺灣尖端先進生技醫藥股
    份有限公司97年 5月16日濫用藥物檢驗報告、搜索同意書、
    姓名及代碼對照表、臺灣檢驗科技股份有限公司97年6月4日
    濫用藥物檢驗報告等在卷可稽（見第2073號偵查卷第5、6頁
    、第1894號偵查卷第7、18、53-1 頁）；另扣案之白色粉末
    1 包經鑑定結果，檢出第一級毒品海洛因成分，亦有交通部
    民用航空局航空醫務中心航藥鑑字第 0972835號毒品鑑定書
    附卷可憑（見第1894號偵查卷第54頁），均可佐被告前開出
    於任意性之自白與事實相符，得採為認定事實之證據。
二、又被告前於91年間，因施用毒品案件，經本院以91年度毒聲
    字第1380號裁定送勒戒處所觀察、勒戒後，因無繼續施用毒
    品之傾向，於同年 7月26日出所，並由臺灣臺北地方法院檢
    察署檢察官以91年度毒偵字第1294、1438號為不起訴處分確
    定；又於92年間，因施用毒品案件，經本院以92年度毒聲字
    第 277號裁定送勒戒處所觀察、勒戒後，因有繼續施用毒品
    之傾向，復經本院以92年度毒聲字第1910號裁定令入戒治處
    所施以強制戒治，嗣於93年1月9日因毒品危害防制條例修正
    施行，免繼續執行而出所，此次犯行並經本院以92年度訴字
    第2130號判決有期徒刑1年2月、6月，應執行有期徒刑 1年6
    月確定。94年間復因施用毒品案件經臺灣板橋地方法院以94
    年度訴字第976號判決有期徒刑7月確定，此罪另與他案槍砲
    案件經臺灣板橋地方法院以96年度聲減字第1370號裁定減刑
    暨定應執行刑為有期徒刑 1年3月確定，於96年9月27日縮短
    刑期執行完畢。被告又於96年間因施用毒品案件再經本院以
    96年度訴字第2033號判決有期徒刑1年4月確定，現執行中；
    另於96年10月31日為警查獲採尿時回溯26小時及96小時內，
    因施用第一級毒品海洛因及第二級毒品安非他命案件，經臺
    灣臺北地方法院檢察署檢察官以96年度毒偵字第3471號起訴
    （現由本院以97年度訴字第835號審理中）；又於96年11月8
    日為警查獲採尿時回溯26小時內某時許，施用第一級毒品海
    洛因及第二級毒品安非他命，經本院以97年度訴字第 201號
    判決有期徒刑8月（嗣經臺灣高等法院以97年度上訴字第181
    5號判決駁回上訴確定）；另分別於97年2月25日為警查獲採
    尿時回溯26小時內某時許及同年 2月23日21時許，施用第一
    級毒品海洛因及第二級毒品安非他命案件，經臺灣板橋地方
    法院檢察署檢察官提起公訴（現由臺灣板橋地方法院以97年
    度訴字第1879號審理中），有臺灣高等法院被告前案紀錄表
    在卷可參，其於上開強制戒治執行完畢釋放後 5年內迭次再
    犯施用毒品案件經判決執行，又分別再犯本件，是本件事證
    明確，被告犯行均堪認定，應依法論科。
三、按海洛因、安非他命分別係屬毒品危害防制條例第2條第2項
    第1款、同條項第2款所規定之第一級、第二級毒品，是核被
    告所為分別係犯同條例第10條第 1項之施用第一級毒品罪、
    同條例第10條第 2項施用第二級毒品罪；其持有海洛因、安
    非他命均係供自己施用，應均為高度之施用毒品犯行所吸收
    ，不另論罪；又被告一施用行為同時施用第一級、第二級毒
    品而同時觸犯上開二罪名，為想像競合犯，均依刑法第55條
    規定從較重之施用第一級毒品罪處斷；再被告所犯二次施用
    第一級毒品罪，犯意各別，行為不同，應分論併罰之。末查
    ，被告有如事實欄所載犯罪科刑，甫於於 96年9月27日縮短
    刑期執行完畢，有上開前案紀錄表可稽， 5年以內故意分別
    再犯本件有期徒刑以上之罪，均為累犯，均依刑法第47條第
    1 項規定加重其刑。爰審酌被告前曾因施用毒品及槍砲案件
    觸法，並經判決、執行，且又另案審理中，猶不知悛悔，顯
    見上開判決並未使其心生警惕，其施用足以導致精神障礙、
    性格異常，甚至造成生命危險之毒品，戕害一己之身體健康
    ，犯罪後已坦承犯行，及其犯罪之動機、目的、手段等一切
    情狀，分別量處如主文所示之刑，並定其應執行之刑。另扣
    案含第一級毒品海洛因之白色粉末1小包（驗餘重0.083公克
    ）為毒品危害防制條例第 2條第2項第1款所規定之第一級毒
    品，不問屬於犯人與否，應依同條例第 18條第1項前段宣告
    沒收銷燬之。
據上論斷，應依刑事訴訟法第273條之1、第299條第1項前段，毒
品危害防制條例第10條第1項、第 2項、第18條第1項前段，刑法
第11條前段、第55條、第47條第1項、第51條第5款，判決如主文
。
本案經檢察官陳重言到庭執行職務
中    華    民    國    97    年    7     月    31    日
                  刑事第四庭    法  官   黎惠萍
上正本證明與原本無異。
如不服本判決，應於判決送達後10日內向本院提出上訴狀 (應抄
附繕本)。
                                書記官   張齡之
中    華    民    國    97    年    7     月    31    日
附錄本案論罪科刑法條
毒品危害防制條例第10條
施用第一級毒品者，處 6 月以上 5 年以下有期徒刑。
施用第二級毒品者，處 3 年以下有期徒刑。


司法院資訊處製作；財團法人民間司法改革基金會備份。
